臺灣臺中地方法院民事判決
                                     111年度中小字第767號
原      告  元大商業銀行股份有限公司

法定代理人  翁健  
訴訟代理人  林銘章
被      告  周永康(即羅昱詳即羅錦明之遺產管理人)


上列當事人間請求返還借款事件，本院於民國111年3月30日言詞
辯論終結，判決如下：
    主      文
原告之訴駁回。
訴訟費用由原告負擔。
    事實及理由
一、原告主張：訴外人羅昱詳（原名羅錦明改名為羅昱詳）於民
    國92年11月11日向訴外人大眾商業銀行股份有限公司（下稱
    大眾銀行，大眾銀行與元大商業銀行股份有限公司於106年1
    月17日合併，元大銀行為存續銀行，大眾銀行為消滅銀行）
    申請現金卡使用，借款期間自核貸日起為期1年，期間屆滿
    時，如被告未於屆滿前為不續約之書面通知，並經大眾銀行
    依規定審核同意者，視為以同一內容續予展期1年，不另換
    約（約定事項第貳條），借款利率為週年利率18.25%，如未
    依約給付所負債務，另改依週年利率20%計付利息（約定書
    第參條）。惟銀行法於104年2月4日新增第47條之1，規定自
    104年9月1日起，銀行辦理現金卡之利率或信用卡業務機構
    辦理信用卡之循環信用利率不得超過週年利率15%。訴外人
    羅昱詳自93年11月24日起即未依約履行繳款，尚欠本金新台
    幣（下同）5萬8905元。而訴外人羅昱詳於106年6月22日死
    亡，被告為訴外人羅昱詳之遺產管理人，自應於管理訴外人
    羅昱詳之遺產範圍內，負清償責任，爰本於消費借貸契約之
    法律關係，提起本件訴訟。訴之聲明：被告應於管理被繼承
    人羅昱詳之遺產範圍內給付原告5萬8905元及自93年11月24
    日起至104年8月31日止，按週年利率20%計算之利息，及自1
    04年9月1日起至清償日止，按週年利率15%計算之利息。
二、被告則以：本件原告之請求，已罹於時效而消滅等語為辯。
    答辯聲明：原告之訴駁回。　　
三、法院之判斷：　　
　1.原告主張之上開事實，業據其提出現金卡申請書、約定事項
    、交易明細、戶籍謄本（除戶全部）、本院110年度司繼字
    第10989號公示催告公告、金融監督管理委員會函為證，堪
    認原告上開之主張為真實。
　2.按請求權，因十五年間不行使而消滅。但法律所定期間較短
    者，依其規定。消滅時效，自請求權可行使時起算。以不行
    為為目的之請求權，自為行為時起算。民法第125條、第128
    條，分別定有明文。本件原告係對於被告之現金卡債務為主
    張，然原告主張之上開借貸款項，被告自93年11月24日前即
    列為轉呆帳日後未依約給付。是以，原告所主張之本件消費
    借貸債權成立之時間最遲為上開期日，原告之前手自上開期
    日起即得請求，依上開規定時效自上開期日即為進行起算。
    惟原告迄至110年12月21日始對被告起訴請求，此有起訴狀
    上所蓋台灣台中地方法院收文章可稽。是原告對被告對本件
    請求權之行使，顯已逾15年之時效期間，而罹於時效之事實
    ，堪可信為真實。
  3.次按，時效完成後，債務人得拒絕給付。民法第144條第1項
    ，定有明文。是消滅時效完成後，債務人自得拒絕債權人之
    請求。又主權利因時效消滅者，其效力及於從權利。但法律
    有特別規定者，不在此限。亦為民法第146條所明定。本件
    原告所主張上開5萬8905元現金卡借款，既已罹於時效，經
    被告為時效抗辯而消滅，效力當及於此消費款項所生之利息
    。是原告為本件消費款項及利息之請求，於法均屬無據，自
    無理由，應予以駁回，爰為判決如主文第1項所示。
四、據上論結，原告之訴為無理由，爰依民事訴訟法第78條，判
    決如主文。
中　　華　　民　　國　　111 　年　　4 　　月　　6 　　日
                      臺灣臺中地方法院臺中簡易庭
                                  法  官  陳添喜
以上為正本係照原本作成。
如不服本判決，應於送達後20日內，以判決違背法令為理由，向
本院提出上訴狀並表明上訴理由（上訴理由應表明一、原判決所
違背之法令及其具體內容；二、依訴訟資料可認為原判決有違背
法令之具體事實），如於本判決宣示後送達前提起上訴者，應於
判決送達後20日內補提上訴理由書（須附繕本）。
中　　華　　民　　國　　111 　年　　4 　　月　　6 　　日

                                  書記官　黃舜民